福建金門地方法院刑事判決　
110年度簡上字第8號
上  訴  人  
即  被  告  陳劭瑜


選任辯護人  王立中律師
上列上訴人因違反個人資料保護法等案件，不服本院金城簡易庭
109年度城簡字第166號中華民國110年1月15日第一審判決（聲請
簡易判決處刑案號：109年度偵字第479號），提起上訴，被告於
本院就被訴事實為有罪之陳述，本院管轄之第二審合議庭裁定依
簡式審判程序審理，判決如下：
    主  文
上訴駁回。
    犯 罪 事 實
一、乙○○與甲○（真實姓名、年籍詳卷）原為男女朋友。乙○○於
    民國108年12月中旬某日，在金門縣甲○住處（住址詳卷），
    未經甲○同意，擅持其所有具照相功能之手機1支，以照相之
    方式，無故竊錄甲○胸部、屁股等身體隱私部位之裸照。嗣
    後雙方感情生變，乙○○明知甲○之姓名、其他得以直接或間
    接方式識別該個人資料之利用，除經個人同意外，應在必要
    範圍內為之，亦知前開其所竊錄之身體隱私部位照片，客觀
    上足以刺激或滿足性慾，並引起一般人羞恥或厭惡感，屬猥
    褻影像，及明知FACEBOOK社群網站（下稱臉書）係不特定人
    可上網瀏覽之網頁，且甲○並未從事性交易及販賣毒品，未
    經甲○之同意，基於非法利用個人資料、散布竊錄他人身體
    隱私部位、散布猥褻影像之犯意，意圖損害甲○之利益，分
    別為下列行為：
　㈠先於109年4月18日晚間6時38分，在高雄地區某飯店內，以自
    身持有手機門號0000000000號連線上網，以「康國威」之帳
    號登入臉書網頁，在「康國威」帳號之動態時報，張貼甲○
    之裸照，並留言表示：「○○○（即甲○姓名）賣淫就賣淫」等
    文字，而公開甲○之個人資料，供瀏覽「康國威」臉書用戶
    之不特定多數人觀覽。
　㈡另於109年4月21日晚間，接續為下列行為：
　⒈於109年4月21日晚間8時33分，在高雄地區某飯店內，以自身
    持有手機門號0000000000號連線上網，以「艾逃債」之帳號
    登入臉書，在公眾得共見之臉書「靠北金門」社團，張貼甲
    ○之裸照，並留言表示：「金門大毒販賣淫女○○○（即甲○姓
    名）住○○○（即甲○住址）」等文字，而公開甲○之個人資料
    ，供瀏覽臉書「靠北金門」社團之不特定多數人觀覽。
　⒉於109年4月21日晚間9時4分，在高雄地區某飯店內，以自身
    持有手機門號0000000000號連線上網，以「李尚陳」之帳號
    登入臉書，在公眾得共見之「靠北金門」社團，張貼甲○之
    裸照，並留言表示：「金門妓女○○○（即甲○姓名及持用電話
    ）」等文字，而公開甲○之個人資料，供瀏覽臉書「靠北金
    門」社團之不特定多數人觀覽。
　⒊於109年4月21日晚間9時6分，在高雄地區某飯店內，以自身
    持有手機門號0000000000號連線上網，以「康國威」之帳號
    登入臉書，在公眾得共見之「靠北金門」社團頁面，張貼甲
    ○之裸照，並留言表示：「金門妓女○○○（即甲○姓名及持用
    電話）來電」等文字，而公開甲○之個人資料，供瀏覽「靠
    北金門」之不特定多數人觀覽。且均因上開留言載有甲○之
    本名、電話、住址及附有甲○之正面照片，使觀看該照片者
    因而知悉有關甲○之姓名、其他得以直接或間接方式識別甲○
    之個人資料，足生損害於甲○。旋警執行網路巡邏時發覺而
    循線查獲。
二、案經甲○訴由金門縣警察局移送福建金門地方檢察署檢察官
    偵查後聲請以簡易判決處刑。
    理  由
一、本件被告乙○○所犯為死刑、無期徒刑、最輕本刑為3年以上
    有期徒刑以外之罪，亦非屬高等法院管轄之第一審案件，其
    於本院已就被訴事實為有罪之陳述，經告知簡式審判程序之
    旨後，檢察官、被告及辯護人均同意本件改依簡式審判程序
    審理（本院卷第224頁），本院乃依刑事訴訟法第364條、第
    273條之1第1項規定，當庭裁定本件進行簡式審判程序，依
    同法第273條之2規定，本件不受同法第159條第1項、第161
    條之2、第161條之3、第163條之1及第164條至第170條有關
    證據調查程序規定之限制，合先敘明。
二、上揭犯罪事實，業據被告於警詢、偵查及本院審理時均坦承
    不諱（警卷第6頁、110偵479號卷第155至156頁、本院109聲
    羈7號卷第20至21頁、本院卷第89、224、231頁），並有下
    列事證足資佐證：
　㈠被告上開自白，核與證人即告訴人甲○證述之情節相符，並有
    本院搜索票、搜索扣押筆錄、扣押物品目錄表、扣押物品收
    據、臉書記錄、金門縣警察局調閱IP清冊、簡訊擷圖、通聯
    紀錄查詢單及照片等在卷可稽（警卷第9至14、21至72頁）
    。
　㈡按犯罪行為人刑事責任能力之判斷，以行為人理解法律規範
    ，認知、辨識行為違法之意識能力，及依其認知而為行為之
    控制能力二者，為關鍵指標；且刑事責任能力之有無，應本
    諸「責任能力與行為同時存在原則」，依行為時之精神狀態
    定之（最高法院103年度台上字第76號判決意旨參照）。是
    雖被告自陳其患有焦慮症、躁鬱症等諸多易受情緒刺激之精
    神疾病等語，並提出國立臺灣大學附設醫院之診斷證明書2
    張以供參照，然觀其於警詢、偵訊陳述之內容，對於問題皆
    能清楚了解，並做出正確之回應，且對於犯案之過程仍能清
    楚記憶，其認識能力與智識尚屬正常，再者，其於為犯罪事
    實欄一、㈠㈡⒈至⒊所載犯行時，尚能清楚記憶被害人甲○之姓
    名、地址、電話號碼等資訊，更能操作電子設備，並選擇將
    資訊張貼於較多人觀看之社群網站公開社群中，顯見犯案時
    智識能力並未受到影響，又被告於散布前開資訊時，同時辱
    罵甲○賣淫、販毒、淫女等文字，亦可見被告當時尚有判斷
    該等文字屬於粗俗、不雅、有貶損名譽之效用，其犯案之當
    下，認知、判斷能力亦無障礙，而存在足夠之判斷、辨識行
    為違法之能力，是本件不足執為被告有刑法第19條規定所指
    得減免其刑之認知能力控制能力欠缺或顯著減低之情形，從
    而，本院綜合被告行為時如上所述之各種主、客觀情形，認
    事證已明，無再贅行鑑定被告為本案犯行當時，是否有何精
    神障礙事由存在之必要，附此敘明。
　㈢綜上，足認被告上開任意性自白確與事實相符，應可採信。
    本件事證明確，被告犯行洵堪認定，應依法論科。
三、論罪：
　㈠按「一、個人資料：指自然人之姓名、出生年月日、國民身
    分證統一編號、護照號碼、特徵、指紋、婚姻、家庭、教育
    、職業、病歷、醫療、基因、性生活、健康檢查、犯罪前科
    、聯絡方式、財務情況、社會活動及其他得以直接或間接方
    式識別該個人之資料」；「非公務機關對個人資料之蒐集或
    處理，除第六條第一項所規定資料外，應有特定目的，並符
    合下列情形之一者：一、法律明文規定。二、與當事人有契
    約或類似契約之關係，且已採取適當之安全措施。三、當事
    人自行公開或其他已合法公開之個人資料。四、學術研究機
    構基於公共利益為統計或學術研究而有必要，且資料經過提
    供者處理後或經蒐集者依其揭露方式無從識別特定之當事人
    。五、經當事人同意。六、為增進公共利益所必要。七、個
    人資料取自於一般可得之來源。但當事人對該資料之禁止處
    理或利用，顯有更值得保護之重大利益者，不在此限。八、
    對當事人權益無侵害」，個人資料保護法第2條第1款、第20
    條第1項前段定有明文。查被告於未取得告訴人之同意或授
    權情形下，即於聲請簡易判決處刑書所載之時、地，在社群
    網站FACEBOOK臉書網站之「康國威」帳號、「靠北金門」臉
    書社團中，將內容含有被害人甲○容貌及身體特徵之甲○裸體
    照片、姓名、住址、手機號碼等等個人資料刊登其上，上開
    資料自屬個人資料保護法第2條第1款規定所稱之個人資料之
    範疇。又被告將之張貼在臉書網站中，使瀏覽其網路貼文之
    人，得知上開含有甲○之個人資料，自足生損害於甲○無訛。
  ㈡復按刑法第235條第1項規定所謂散布、播送、販賣、公然陳
    列猥褻之資訊或物品，或以他法供人觀覽、聽聞之行為，係
    指對含更暴力、性虐待或人獸性交等而無藝術性、醫學性或
    教育性價值之猥褻資訊或物品為傳布，或對其他客觀上足以
    刺激或滿足性慾，而令一般人感覺不堪呈現於眾或不能忍受
    而排拒之猥褻資訊或物品，未採取適當之安全隔絕措施而傳
    布，使一般人得以見聞之行為；又其所稱猥褻之資訊、物品
    ，其中「猥褻」雖屬評價性之不確定法律概念，然所謂猥褻
    ，指客觀上足以刺激或滿足性欲，其內容可與性器官、性行
    為及性文化之描繪與論述聯結，且須以引起普通一般人羞恥
    或厭惡感而侵害性的道德感情，更礙於社會風化者為（司法
    院大法官會議釋字第617號解釋可資參照）。被告散布甲○裸
    露身體、胸部、臀部等重點部位之照片，為客觀上足以刺激
    或滿足性欲，其內容可與性器官、性行為及性文化之描繪與
    論述聯結，且足以引起普通一般人羞恥或厭惡感而侵害性的
    道德感情，有礙於社會風化，為刑法第235條第1項所規定之
    猥褻影像。又胸部、臀部為女性私密部位，依現今一般通念
    及社會價值觀，此等部位多在他人面前遮隱、不欲他人隨意
    觀看，更不欲裸露之影像展現於他人之前，具有合理隱私期
    待，甲○之胸、臀等部位自為甲○之隱私部位，被告擅自以照
    相方式竊錄該部位裸露之狀態，自符合刑法第315之1條第2
    款之要件。
  ㈢又被告前後4次散布動作，係透過電子設備張貼照片及資訊於
    臉書網站之「康國威」帳號、「靠北金門」公開社團頁面中
    ，張貼行為所需經過之步驟少、流程短，且張貼後能立即反
    應於臉書頁面中，被告各行為自施行至完遂所費時間甚短，
    且被告又均係在臉書帳號及「靠北金門」社團張貼前開影像
    、資訊，該社團為金門地區較知名之臉書社團，此為公眾週
    知之事項，且於被告109年4月30日警詢時，該臉書社團之加
    入者約45000人（警卷第7頁），又本件從警卷所附採證照片
    中，部分照片為被告張貼文章後，該社團其他使用者之後續
    回應，其中多數回應提到「刪了嗎」、「找不到」、「刪太
    快了」等語（警卷第43至44頁)，足見該臉書社團係有常駐
    管理員，並在被告張貼文章後短時間內刪除被告所張貼之文
    章，而較知名、大型之公開臉書社團，多會設有管理員，避
    免不當、違規之文章被張貼於社團頁面中，以保護社團之存
    續以及社團之使用者，此亦為社群平台、網路論壇等交流平
    台之使用者所會認知之常識，被告張貼前開資訊時，應可輕
    易推知其所張貼之圖片、資訊將在短時間遭到刪除，使被告
    之張貼內容之流通狀態被切斷，傳播之對象亦因此受限，是
    本件被告在社群網站上，透過張貼顯然違法不當圖片及資訊
    之犯行，具有短時間內即會被刪除、封鎖，直接影響力較為
    短暫之特性，加上社群網站觀看者流動性大，隨不同時間張
    貼文章，將更容易使不同觀看者能在第一時間接受到該文章
    所傳達之內容，故本件之犯罪型態，除非被告係在極短時間
    內連續張貼資訊，否則難認其具備時間密接性，再衡諸其傳
    播之客群有所不同，又係在前犯行之影響力被切斷後，透過
    新的犯行產生新一輪之侵害，被告更能輕易在張貼文章前事
    前推知文章無法久存，更能在第一次散布犯行後輕易觀察到
    所張貼之文章已被刪除，故若被告係在張貼文章後，間隔一
    日或數日，方張貼相同或相似之文章，自屬基於新的犯意，
    所為之不同犯行，不應評價為一行為。
　㈣核被告於犯罪事實欄一、㈠及一、㈡⒈至⒊所為，均同時違犯犯
    刑法第315條之2第3項、第1項之散布竊錄他人身體隱私部位
    罪、同法第235條第1項之散布猥褻影像罪、個人資料保護法
    第41條第1項之違反同法第19條第1項規定非法利用個人資料
    等罪。被告於犯罪事實欄一、㈠㈡⒈至⒊犯行之犯罪時間點，分
    別係109年4月18日18時38分、109年4月21日20時33分、同日
    21時4分、同日21時6分，揆諸前開說明，犯罪事實欄一、㈡⒈
    至⒊所為，因係在極短時間內連續張貼文章，又無證據可證
    明被告在為犯罪事實欄一、㈡⒈犯行後，其張貼之圖片、資訊
    有先被刪除、封鎖、遮斷後，再為犯罪事實欄一、㈡⒉至⒊犯
    行，是此三部分犯行應係被告基於同一犯意，於密接之時間
    內，在相同地點，先後所為數舉動，屬接續犯，應僅論以一
    罪。
　㈤被告分別以同一行為同時觸犯上開3罪名，均為想像競合犯，
    應分別依刑法第55條規定，從最重之個人資料保護法第41條
    第1項之罪論處（共2罪）。
　㈥被告所犯上開2罪，相隔3日，已不具有時間密接性，又係被
    告基於不同犯意所為之不同侵害行為，屬不同犯罪行為，應
    分論併罰之。
四、原審以被告犯行明確，適用個人資料保護法第19條第1項、
    第41條第1項，刑法第11條、第38條第2項前段、第41條第1
    項前段、第8項、第42條第3項、第51條第5款、第7款、第55
    條、第235條第1項、第315條之2第1項、第3項，刑法施行法
    第1條之1第1項等規定，論以個人資料保護法第41條第1項之
    非公務機關非法利用個人資料罪（共2罪）。並以行為人之
    責任為基礎，審酌：⒈被告與甲○本為男女朋友關係，交往期
    間未經甲○同意，拍攝甲○裸露胸、臀等部位之照片留存，其
    後又因與甲○間之感情問題，又被甲○揶揄被告吸毒或販毒（
    警卷第8頁），不思理性處理，竟利用科技產品登入網際網
    路於臉書網站上，將甲○之前開裸露照片、姓名、電話號碼
    、住址等個人資料張貼，公開供人閱覽，致甲○上開資料外
    洩，更嚴重侵害告訴人之隱私權，同時亦破壞社會善良風俗
    ，行為實不足取。⒉觀被告係將上開資訊，張貼於臉書「靠
    北金門」粉絲團頁面中，該臉書社團屬金門地區相對有名之
    臉書公開社團，且加入該臉書社團之人數亦已達45000人等
    節業如前述，雖該社團有管理員進駐，可能在短時間內刪除
    被告之留言，但被告利用此一平台散布甲○之個人資訊及裸
    露照片，仍能輕易使眾多網路使用者知悉、接收前開資訊，
    加上網路頁面可輕易透過截圖等方式保存，被告散播之資訊
    實難以確保能夠被完全抹消，加上一般臉書公開社團也多不
    會對加入者作任何年齡審查，社團成員也無從預先設定遮擋
    條件，被告以上開方式散播甲○裸露照片，亦有極高可能將
    此等猥褻照片，傳達給不特定多數未成年人觀看，並將使不
    願接觸猥褻資訊之人在毫無選擇之餘地下，觀看到被告所散
    布之圖片，再被告散布甲○全身赤裸、重點部位裸露之照片
    ，更同時將甲○姓名、聯絡方式、住所一併公開，使觀看者
    能輕易連結、特定照片拍攝對象之真實身分，從而直接對甲
    ○現實生活造成直接影響，甲○亦陳稱係遭他人告知才得知被
    告前開犯行（警卷第17頁），益足證被告張貼之照片、資訊
    在金門地區已廣為週知，被告犯行踐踏甲○之尊嚴及隱私，
    更對甲○正常生活、社會交往造成重大破壞，又對社會善良
    風俗造成廣泛、高度影響，被告行為所造成之危害實屬重大
    ，且被告在第一次張貼之資訊遭刪除後，不思善罷干休，時
    隔數日，又反覆數次散布甲○前開照片及資訊，試圖加長圖
    片、資訊存在之時間，擴大散布客群及範圍，以使其犯行能
    造成更深更廣之影響，被告之犯罪行為態樣實屬惡劣，且足
    見其主觀惡性重大。⒊此外，被告犯後雖坦承犯行，並稱其
    有精神疾病、多次遭警方非法方法搜索扣押財物、本性良善
    等語，但本件事證極為明確，被告認罪與否，對於節省司法
    及訴訟資源之效益尚低，況被告犯案時智識、辨識、判斷能
    力均屬正常業如前述，縱被告確實罹有精神疾病，對於被告
    決定、判斷是否觸犯本件罪行之能力並無任何影響，況被告
    已就醫控制精神問題，又自陳其有精神疾病多年，則被告當
    知曉自身之精神狀況，反而更應在自身情緒有波動時，注意
    情緒管控或控制自身行為，以求不觸犯法律，而非透過犯罪
    行為或拒絕配合偵查以宣洩情緒。再者，被告空言稱遭違法
    搜索扣押、逼簽搜索票、因偵查行為失去公職及工作等語，
    但僅提出通訊軟體對話紀錄數份、金門縣警察局金城分局領
    據1張以為佐證，實無從單憑此等對話紀錄，認定被告有何
    遭違法搜索、扣押之問題，再被告所提部分對話紀錄、前開
    領據為109年7月、8月間之資料，更難認與本件發生於000年
    0月間之犯罪行為有何關聯；再強制處分雖影響人民基本權
    利，對人民造成不便，但係基於犯罪偵查必要所發動，一般
    人涉嫌犯罪，為免於社會上背負汙名，當期偵查及審判結果
    能證實人民之清白，強制處分作為固對人民造成不便及限制
    ，但衡諸常情，考量其所具備之公益性，亦多能諒解，而不
    致對一般人民對產生如何難以承受之情緒壓力，加上毒品犯
    罪更涉及社會正常秩序、善良風俗、一般人民身心健康等層
    面，公益性深遠，涉犯毒品相關犯罪者，更當盡力配合偵查
    作為及強制處分之實施，國家機關、一般私人機構亦多會理
    解偵查所具備之公益性質，於員工配合偵查作為時，提供員
    工協助，不致因國家偵查行為，如何影響被告之工作機會，
    實難認被告有何承受「常人難以忍受情緒壓力」之情事，況
    縱被告有如何之情緒壓力，該情緒壓力亦與甲○無涉，自不
    得以此作為正當化被告犯行之正當事由，被告此部分辯解，
    均無從憑採。並被告於本件偵查中，曾經檢察官傳喚，於10
    9年6月11日具狀稱同年月12日因躁鬱症至國立臺灣大學附設
    醫院就診要求改期，但事後經檢察官向該院確認，卻得知被
    告並無在當日至該院就診，此有聲請變更期日應訊狀、國立
    臺灣大學附設醫院109年6月26日校附醫秘字第1090904073號
    函各1份在卷可參（偵卷第35、51頁），被告犯後於偵查中
    ，虛報就醫事由及地點，又未確實向檢察官回報不到庭之事
    由，顯無意配合後續偵查作為，又以精神問題、遭搜索、扣
    押等辯詞節推諉卸責，但被告涉嫌毒品犯罪之情況，卻不思
    配合，反試圖以之為由，將毫不相關之本案犯罪責任推往國
    家毒品偵查之作為，以圖開脫，更難認被告有何直面自身犯
    行及司法責任、真心悛悔之意。⒋又被告雖稱其本性良善，
    並提出其參與捐獻等公益活動之單據，但此至多僅為判斷品
    格、素行良善與否因素之一，考量甲○陳稱於警詢中陳述：1
    、2年前與被告分手後，即不斷遭被告騷擾，被告曾於109年
    2月間，在臉書上貼文稱甲○是賣淫女、在甲○車輛張貼「中
    國大媽武漢肺炎快走」字樣，同年4月18日將假陽具掛在甲○
    家的門把上等語（警卷第15、16頁），並有照片5張在卷可
    參（警卷第49至50頁），可知被告已有多次、長期透過遊走
    於法律邊緣或已有犯罪之虞之方式，不斷騷擾甲○之生活，
    此顯非任何本性、品格良善者之所作所為，且觀被告前科，
    於105年間因妨害自由案件，經福建金門地方檢察署檢察官
    為緩起訴處分確定，此有臺灣高等法院被告前案紀錄表在卷
    可參，被告於涉犯刑事犯罪後，不知警惕，於緩起訴處分確
    定後未滿5年之期間內，更犯本件之罪，實難認被告有何品
    格、素行良善之情事。⒌但考量甲○事後已與被告達成和解並
    撤回告訴，有原諒被告之意，此有刑事撤回告訴狀2紙在卷
    可參（偵卷第129至131頁），足見被告犯後尚有彌補甲○損
    失、尋求甲○原諒。兼衡被告於警詢時自陳其職業為保險業
    務員、智識程度為大學畢業、勉持、未婚之家庭經濟情況（
    警卷第3頁受詢問人欄、第73頁）等一切情狀。⒍就犯罪事實
    欄一所載犯行均予論罪科刑，並均諭知易科罰金及易服勞役
    之折算標準，及考量被告犯罪態樣之短時間完遂、影響力迅
    速發生、接受資訊客體具有較強之流動性，不同犯罪行為散
    布資訊之接受者差異性大，以及給予被告不同犯行適足評價
    ，並綜合審酌行為人本身之人格及各數罪間之整體關係，定
    應執行之刑並諭知易科罰金及易服勞役之折算標準，以資懲
    儆。並論述本件被告犯罪行為造成之危害甚高，犯罪態樣惡
    劣，雖被告事後有得到甲○之原諒並經甲○撤回告訴，但考量
    被告犯行所造成之公益性危害嚴重，現今社會網路發達，使
    用社群網站之公開頁面成為我國諸多人民生活之一部分，被
    告利用此一公開頁面施行犯罪之行為，影響公益深遠，若在
    此種情況下逕給予其緩刑之宣告，等同以判決宣示此種犯罪
    型態下，就算侵害嚴重，只需當事人達成和解，即可不管公
    益性上之危害，無庸受到刑罰之實質制裁，此將無從達到防
    免相關犯罪之功能，更使被害人可能須蒙受來自被告之要求
    和解或宥恕之壓力，破壞刑罰一般預防之目的，顯有不當，
    是本件不應對被告為緩刑之宣告。
四、本院經核原審認事用法並無違誤，量刑亦屬妥適。被告上訴
    雖坦承犯行，但主張本件其所為係接續犯，應僅成立1罪，
    而非數罪；且本件告訴人已撤回告訴並原諒被告，被告有很
    多行為是因為躁鬱症加上連續不斷的搜索行為刺激，其本性
    並非惡劣，原審量刑過重，而指摘原判決不當。然查：本件
    被告犯罪事實欄一、㈠及一、㈡⒈至⒊之所為，應成立2罪乙節
    ，業經敘明如上所述，被告上訴意旨認其應僅成立1罪，委
    無足採；另按刑之量定，屬為裁判之法院得依職權裁量之事
    項，如其量刑已以行為人之責任為基礎，並斟酌刑法第57條
    各款所列情狀，在法定刑度內，酌量科刑，無顯然失當或違
    反公平、比例及罪刑相當原則，亦無偏執一端，自不得指為
    違法（參最高法院109年度台上字第5777號判決意旨）。在
    同一犯罪事實與情節，如別無其他加重或減輕原因，下級審
    量定之刑，亦無過重或失輕之不當情形，則上級審對下級審
    法院之職權行使，原則上應予尊重（最高法院102年度台上
    字第2615號判決意旨參照）。查原審已斟酌刑法第57條所列
    事項，同時審酌被告已與告訴人和解及被告有躁鬱症等情節
    ，且在法定刑度內，酌量科刑；參之告訴人甲○於本院審理
    時亦到庭表示：「當時我也不知道什麼叫和解，他以前有叫
    我寫和解書，好幾年了，被告沒有賠償我任何金錢，被告講
    一講我就無條件跟他和解。我希望被告可以改過自新，不要
    在網路上散布不實的資料，因為『靠北金門』裡面有好幾萬人
    ，且大都是金門人，對我影響很大，而且已經傳到臺灣去了
    ，我們大陸的姊妹在金門也很多，他們就是用網路微信或LI
    NE傳給別人看。」等語（本院卷第232頁），足認本件原審
    量刑並無失當或違反公平、比例及罪刑相當原則，亦無偏執
    一端之情形，參照上開最高法院判決要旨，自不得指為違法
    。是被告執前詞上訴，顯無理由，應予駁回。
五、至本件聲請簡易判決處刑書所示被告犯罪事實欄一、㈠㈡⒈至⒊
    之犯行，原審判決犯罪事實欄均加以引用，足認本件被告被
    訴如犯罪事實欄一、㈠㈡⒈至⒊所示之犯行，均經原審加以判決
    ，惟原判決理由欄漏未對被告所為如犯罪事實欄一、㈡⒊所示
    之犯行加以論列，其理由之說明固非允當，而有瑕疵，應予
    指正，然於判決結果不生影響，本院即毋庸撤銷改判（最高
    法院95年度第21次刑事庭會議決議參照），附此敘明。
據上論斷，應依刑事訴訟法第455條之1第1項、第3項、第368條
、第364條、第273條之1第1項，判決如主文。
本案經檢察官席時英聲請以簡易判決處刑及到庭執行職務。
中　　華　　民　　國　　111 　年　　6 　　月　　21　　日
                  刑事第一庭    審判長法  官  陳弘能
                                      法  官  王鴻均
                                      法  官  黃俊偉
上列正本證明與原本無異。
不得上訴。
                                      書記官   蔡一如
中　　華　　民　　國　　111 　年　　6 　　月　　21　　日
附錄本案論罪科刑法條全文：
中華民國刑法第309條
公然侮辱人者，處拘役或3百元以下罰金。
以強暴犯前項之罪者，處1年以下有期徒刑、拘役或5百元以下罰
金。

中華民國刑法第235條
散布、播送或販賣猥褻之文字、圖畫、聲音、影像或其他物品，
或公然陳列，或以他法供人觀覽、聽聞者，處2年以下有期徒刑
、拘役或科或併科9萬元以下罰金。
意圖散布、播送、販賣而製造、持有前項文字、圖畫、聲音、影
像及其附著物或其他物品者，亦同。
前二項之文字、圖畫、聲音或影像之附著物及物品，不問屬於犯
人與否，沒收之。
　
中華民國刑法第315條之2
意圖營利供給場所、工具或設備，便利他人為前條之行為者，處
5年以下有期徒刑、拘役或科或併科50萬元以下罰金。
意圖散布、播送、販賣而有前條第2款之行為者，亦同。
製造、散布、播送或販賣前二項或前條第2款竊錄之內容者，依
第1項之規定處斷。
前三項之未遂犯罰之。
　
個人資料保護法第41條
意圖為自己或第三人不法之利益或損害他人之利益，而違反第6
條第1項、第15條、第16條、第19條、第20條第1項規定，或中央
目的事業主管機關依第21條限制國際傳輸之命令或處分，足生損
害於他人者，處5年以下有期徒刑，得併科新臺幣1百萬元以下罰
金。